臺灣臺中地方法院臺中簡易庭民事判決
                                    110年度中簡字第677號
原      告  洪勝明  
被      告  施德安即久德企業社

上列當事人間請求清償借款事件，於民國110年8月31日言詞辯論
終結，本院判決如下：
    主      文
被告應給付原告新臺幣參拾萬元及自民國一一０年二月十二日起
至清償日止，按年息百分之五計算之利息。
原告其餘之訴駁回。 
訴訟費用由被告負擔。
本判決第一項得假執行，被告如以新臺幣參拾萬元為原告預供擔
保或提存，得免為假執行。
    事實及理由
一、原告起訴請求被告給付新臺幣（下同）30萬元及自民國106
    年2月24日起至清償日止，按年息百分之6計算之利息，嗣減
    縮利息請求如後開聲明所示（見中簡卷第61 頁），合於民
    事訴訟法第255條第1項第3款規定，應予准許。
二、原告主張：被告於106年2月24日向原告借款30萬元，開立借
    據及支票予原告收執，依借貸契約請求被告返還借款30萬元
    等語，並聲明：被告應給付原告30萬元及自支付命令送達翌
    日起至清償日止按年息百分之5計算之利息。
三、被告則以：原告於105年間介紹被告婚宴裝潢工程，被告給
    付原告介紹費198萬元，後續工程款遲未下來，被告無力支
    付材料款及工資，請原告先退還30萬元介紹費給被告應急，
    被告開立未載年月日之支票作保證，後來因原告遭業主告背
    信致被告未收到工程款400多萬元，此30萬元係被告付給原
    告198萬元介紹費之退還，本係被告的錢。被告於108年5月1
    6日出席107年度偵字第14702號作證，原告當庭稱不會跟被
    告要這30萬元等語置辯，答辯聲明：原告之訴駁回。
四、得心證之理由：
　㈠原告主張之事實，業據其提出支票暨退票理由單、匯款單及
    借據為證（見司促卷第11-15頁），被告就原告於106年2月2
    4日匯款30萬元予被告之事實不爭執，抗辯被告給付原告介
    紹費198萬元，後續工程款遲未下來，被告無力支付材料款
    及工資，請原告先退還30萬元介紹費給被告應急，該30萬元
    係被告付給原告198萬元介紹費之退還，本係被告的錢云云
    。然被告既自願給付原告工程介紹費198萬元，於原告受領1
    98萬即歸原告所有，殊無款項仍屬被告所有之理，且與被告
    於106年2月24日簽立載明收受原告交付30萬元之借據，並開
    立同額支票為擔保交予原告之情不合，被告前揭抗辯自難採
    許，原告主張被告向其借款30萬元之事實，堪認為真正。被
    告又抗辯被告於108年5月16日在107年度偵字第14702號庭訊
    時稱不會跟被告要這30萬元云云，為原告否認，被告就此並
    未舉證證明，難認原告已免除被告此借款債務，被告此節抗
    辯並不足取。
　㈡按「借用人應於約定期限內，返還與借用物種類、品質、數
    量相同之物，未定返還期限者，借用人得隨時返還，貸與人
    亦得定一個月以上之相當期限，催告返還。」，民法第478
    條定有明文。所謂貸與人得定1個月以上之相當期限催告返
    還，非謂貸與人之催告必須定有期限，祇須貸與人有催告之
    事實，而催告後已逾1 個月以上相當期限者，即認借用人有
    返還借用物之義務（最高法院73年台抗字第413 號判例參照
    ）。原告聲請本院對被告核發109年度司促字第39691號支付
    命令有催告被告還款意思，該支付命令於110年1月11送達被
    告（送達證書見司促卷第43頁），迄今已逾1個月之期限，
    揆諸前揭說明，原告請求被告返還借款30萬元，自無不合。
     
  ㈢末按「給付無確定期限者，債務人於債權人得請求給付時，
    經其催告而未為給付，自受催告時起，負遲延責任。其經債
    權人起訴而送達訴狀，或依督促程序送達支付命令，或為其
    他相類之行為者，與催告有同一之效力。」，「遲延之債務
    ，以支付金錢為標的者，債權人得請求依法定利率計算之遲
    延利息。但約定利率較高者，仍從其約定利率。」，民法第
    229條第2項、第233條第1項定有明文。原告聲請核發支付命
    令於110年1月11日送達被告，已生催告效力，至110年2月11
    日催告已逾1個月，被告即應負返還責任，並應自翌日即110
    年2月12日起加付法定遲延利息。
五、從而，原告依消費借貸法律關係請求被告給付30萬元及自11
    0年2月12日起至清償日止，按年息百分之5計算之利息，為
    有理由，應予准許，逾此部分之請求（即支付命令送達翌日
    即110年1月12日起至110年2月11日止加計法定遲延利息部分
    ），為無理由，應予駁回。並依民事訴訟法第79條、第87條
    第1 項規定，確定本件訴訟費用3200元（即第1審裁判費）
    由被告負擔。
六、本件係就民事訴訟法第427條第1項訴訟適用簡易程序為被告
    敗訴之判決，爰依民事訴訟法第389條第1項第3 款規定，依
    職權宣告假執行，並依職權宣告被告預供擔保或提存，得免
    為假執行。
七、本件事證已臻明確，兩造其餘攻擊防禦之方法，核與判決之
    結果不生影響，無庸逐一論究，併此敘明。
八、據上論結，本件原告之訴為一部有理由，一部無理由，依民
    事訴訟法第79條、第87條第1項、第389條第1項第3款、第39
    2條第2項，判決如主文。
中　　華　　民　　國　　110 　年　　9 　　月　　30　　日
                  臺灣臺中地方法院臺中簡易庭
                                  法  官  熊祥雲
以上正本係照原本作成。
如不服本判決，應於送達後20日內，向本院提出上訴狀並表明上
訴理由，如於本判決宣示後送達前提起上訴者，應於判決送達後
20日內補提上訴理由書（須附繕本），如委任律師提起上訴者，
應一併繳納上訴審裁判費。
中　　華　　民　　國　　110 　年　　9 　　月　　30　　日
                                  書記官  王麗麗